【裁判字號】    95,訴,1304
【裁判日期】    951031
【裁判案由】    毒品危害防制條例
【裁判全文】
臺灣高雄地方法院刑事判決              95年度訴字第1304號
公  訴  人  臺灣高雄地方法院檢察署檢察官
被      告  甲○○
                    （現另案於高雄監獄執行中）
上列被告因毒品危害防制條例案件，經檢察官提起公訴（95年度
毒偵字第2080號），及移送併辦（95年度毒偵字第2202號），本
院判決如下：
    主  文
甲○○連續施用第一級毒品，累犯，處有期徒刑壹年。
扣案之海洛因壹包（淨重0.03公克，空包裝重0.26公克）及含海
洛因殘渣注射針筒壹支，均沒收銷燬之。
    事  實
一、甲○○前因肅清煙毒條例案件，經法院判決應執行有期徒刑
    3年4月確定，甫於民國93年5月19日縮短刑期執行完畢；又
    曾因施用毒品案件，經依法院裁定送強制戒治，甫於90年5
    月7日因停止戒治交付保護管束期滿執行完畢。詎其猶未戒
    除毒癮，復於5 年以內，基於施用海洛因之概括犯意，自95
    年1 月初某日起至95年2 月9 日晚上8 時許止，在高雄縣路
    竹鄉○○路84巷72號住處內，連續施用海洛因多次。嗣分別
    於95年1 月24日下午5 時25分許，在高雄縣路竹鄉○○村○
    ○路84巷72號住處，為警查獲，並扣得個海洛因殘渣注射
    針筒1 支，另於於95年2 月10日下午1 時48分許，自行向高
    雄縣政府警察局湖內分局一甲派出所到案，並主動交出其身
    上之海洛因1 包（淨重0.03公克，空包裝重0.26公克）。
二、案經高雄縣政府警察局湖內分局移送台灣高雄地方法院檢察
    署檢察官偵查起訴及移送併辦。
    理  由
一、上開犯罪事實業據被告甲○○於本院審理中坦承不諱，且其
    上開2 次為警查獲時所採尿液，經送檢驗結果，均有嗎啡之
    陽性反應，有台灣檢驗科技股份有限公司KＺ000000000000號
    、KＺ000000000000號濫用藥物尿液檢驗報告各1 紙附卷可稽
    ；又被告前因施用毒品案件，經強制戒治期滿釋放等情，亦
    有其台灣高等法院被告前案紀錄表1 份在卷可查；罪證明確
    ，被告犯行堪以認定。
二、按海洛因為毒品危害防制條例第2 條第2 項第1 款所明定之
    第1 級毒品，核被告所為，係犯同條例第10條第1 項之施用
    第1 級毒品罪。被告持有海洛因後進而施用，其持有之低度
    行為，應為施用之高度行為吸收，不另論罪。被告先後多次
    施用海洛因之行為，係時間緊接，所犯罪名相同，顯係出於
    概括之犯意反覆為之，為連續犯，爰依修正前刑法第56條之
    規定以一罪論，並加重其刑。被告行為後，刑法第56條連續
    犯之規定，業於94年1 月7 日修正公布刪除，並於95年7 月
    1 日施行，則被告之犯行，因行為後新法業已刪除連續犯之
    規定，此刪除雖非犯罪構成要件之變更，但顯已影響行為人
    刑罰之法律效果，自屬法律有變更，依新法第2 條第1 項規
    定，比較新、舊法結果，仍應適用較有利於被告之行為時法
    律即舊法論以連續犯（最高法院95年第8 次刑事庭會議決議
    參照）。被告曾受上開有期徒刑以上刑之執行，有其台灣高
    等法院被告全國前案紀錄表1 份附卷可稽，其於執行完畢後
    5 年內，再犯本件有期徒刑以上之罪，為累犯，應依修正前
    刑法第47條之規定加重其刑，並遞加重之。本件依被告犯罪
    時之刑法第47條規定：「受有期徒刑之執行完畢，或受無期
    徒刑或有期徒刑一部之執行而赦免後，5 年以內再犯有期徒
    刑以上之罪者，為累犯，加重本刑至二分之一」，惟被告行
    為後95年7 月1 日施行之修正後刑法第47條第1 項規定，則
    僅將5 年以內故意再犯有期徒刑以上之罪者，認係累犯，則
    本件被告於受上開有期徒刑執行完畢後，5 年以內故意再犯
    本件有期徒刑以上之罪，不論依修正前之刑法第47條，或修
    正後之刑法第47條第1 項之規定，均構成累犯，行為後之法
    律對被告而言並未較為有利，則依刑法第2 條第1 項前段之
    規定，自應適用被告行為時即修正前刑法第47條規定（按法
    律既有變更即應比較新舊法何者對於被告較有利以決定應適
    用之法律，縱比較後結果對被告而言並無有利或不利之情形
    ，然此乃作為決定應適用新法或舊法之依據，並非有此情形
    即得不予比較新舊法而無刑法第2 條之問題）。審酌被告前
    因施用毒品案件，經強制戒治後，仍未能徹底戒絕毒品，再
    度施用毒品，顯見其無戒毒悔改之意，惟念其施用足以導致
    精神障礙、性格異常，甚至造成生命危險之毒品，乃戕害一
    己之身體健康，所為尚未害及他人，及其施用之次數不多，
    期間非長，及犯後坦承犯行態度良好等一切情狀，量處如主
    文所示之刑。扣案之海洛因1 包及含海洛因殘渣注射針筒1
    支，均為第1 級毒品，依毒品危害防制條例第18條第1 項前
    段宣告沒收銷燬之。又被告上開連續施用海洛因之犯行係論
    以一罪，而被告雖於95年2 月10日自行向高雄縣政府警察局
    湖內分局一甲派出所到案，並主動交出其身上之海洛因1 包
    （淨重0.03公克，空包裝重0.26公克），惟其於95年1 月24
    日即為警查獲施用海洛因之犯行，其所為到案之行為自與自
    首之要件不合，併此敘明。
三、上開被告於95年1 月24日施用海洛因之犯行，雖未據起訴，
    惟與其餘起訴部分犯行，有連續犯裡之裁判上一罪之關係，
    自為起訴效力所及，本院自得一併審理。
四、又本件被告所犯係死刑、無期徒刑、最輕本刑為3 年以上有
    期徒刑以外之罪，其於準備程序中就被訴事實為有罪之陳述
    ，經法官告知簡式審判程序之旨，並聽取公訴人、被告之意
    見後，本院認為適宜由受命法官獨任進行簡式審判程序，附
    予敘明。
據上論斷，應依刑事訴訟法第273 條之1 第1 項、第299 條第1
項前段，毒品危害防制條例第10條第1 項、第18條第1 項前段，
刑法第2 條第1 項、修正前刑法第11條、刑法第56條、第47條，
判決如主文。
中    華    民    國    95    年    10    月    31    日
                  刑事第七庭    法  官  林俊寬
以上證明與原本無異。
如不服本判決，應於判決送達後10日內，向本院提出上訴狀。
中    華    民    國    95    年    10    月    31    日
                                書記官  蔡淑貞
附錄法條：
毒品危害防制條例第10條
施用第一級毒品者，處 6 月以上 5 年以下有期徒刑。
施用第二級毒品者，處 3 年以下有期徒刑。


司法院資訊處製作；財團法人民間司法改革基金會備份。
